【裁判字號】    92,易,888
【裁判日期】    921031
【裁判案由】    竊盜等
【裁判全文】
臺灣高雄地方法院刑事判決                          九十二年度易字第八八八號
    公  訴  人  臺灣高雄地方法院檢察署檢察官
    被      告  丙○○
                乙○○
右列被告等因竊盜等案件，經檢察官提起公訴（九十二年度偵字第四四二四號），本
院判決如左：
    主  文
丙○○竊盜，累犯，處有期徒刑肆月，如易科罰金，以參佰元折算壹日。
乙○○收受贓物，處拘役伍拾日，如易科罰金，以參佰元折算壹日。
    事  實
一、丙○○（起訴書誤載為李禎祥）前因竊盜案件，經本院於民國（下同）八十八年
    五月十一日，以八十七年易字第六○四○號判處有期徒刑九月，後經撤回上訴而
    確定，並於八十九年三月十三日執行完畢。詎丙○○猶不知悔改，於九十二年二
    月二十二日凌晨三時許，行經高雄美濃鎮○○里○○路八十九之二號丁○○之住
    處旁，見停放於該住處旁馬路邊為林泰文所有而由丁○○使用之車牌７Ｓ－８１
    ４１號自小客車之車窗未關，認有機可乘，竟意圖為自已不法之所有，伸手進入
    該車內開啟副駕駛座前方之置物箱，竊取置物箱內為丁○○所有之黑色珍珠魚皮
    包一個（內有中國信託提款卡三張、花旗銀行、土地銀行、農民銀行提款卡各一
    張、國民旅遊卡一張、軍人退伍證一張、駕照及行照共五張、美濃農會存款薄一
    本、港幣約三百元），得手後即離開現場，隨後並將皮包內之港幣取出，其餘財
    物則棄置於位於高雄美濃鎮○○里○○路○段五十三號美芝城早餐店前之垃圾桶
    內，惟至同日六時許，丙○○認可以上開竊得之提款卡嘗試提款盜領現金，即再
    至上開早餐店前之垃圾桶內取出竊得之中國信託提款卡三張、花旗銀行、土地銀
    行、農民銀行提款卡各一張、國民旅遊卡一張、軍人退伍證一張、駕照及行照共
    五張等財物，再以電話聯絡乙○○告以上情後，即前往乙○○其年籍姓名均不詳
    之友人位於高雄縣美濃鎮某處之住處找乙○○，而乙○○明知丙○○所交付之上
    開中國信託提款卡三張、花旗銀行、土地銀行、農民銀行提款卡各一張、國民旅
    遊卡一張、軍人退伍證一張、駕照及行照共五張等財物係丙○○竊取之贓物，仍
    予收受，並即由乙○○騎乘不詳車牌之機車搭載丙○○前往設於高雄縣旗山鎮○○路上之某彰化銀行提款機欲以上開提款卡提領現金，二人於到達該處後，即由
    乙○○下車至該提款機以上開竊得之提款卡任意輸入密碼欲提領現金，惟皆因密
    碼不符而未能提領成功，嗣於同日七時二十分許，因二人行跡可疑，經路人通報
    警方後，經警方前往現場處理而當場查獲乙○○，丙○○見狀則乘隙逃離現場。
二、案經高雄縣政府警察局旗山分局報告臺灣高雄地方法院檢察署檢察官偵查起訴。
    理  由
一、右揭犯罪事實，業據被告丙○○、乙○○二人於本院審理時坦承不諱，而上開財
    物於右揭時、地失竊之事實，亦據被害人丁○○於警詢（警卷第四頁背面）及本
    院審理時（刑事卷第四二頁）陳明在卷，再當時被告乙○○確持上開失竊之提款
    卡在提款機前為警查獲之事實，則據證人即前往現場查獲被告之高雄縣政府警察
    局旗山分局警員鄧福榮於偵查中證述明確在卷，另置放於該車牌７Ｓ－８１４１
    號自小客車內之公文封所採集之掌紋，亦與被告丙○○左手掌紋相符乙事，則有
    內政部警政署刑事警察局九十二年九月十八日刑紋字第○九二○一七三三五五號
    鑑驗書一紙在卷可稽（刑事卷第一一九頁），此外，復有扣押筆錄、扣押物品目
    錄表及查（破）獲贓物認領保管單據各一紙附卷可參，綜上所述，本件事證應屬
    明確，被告二人之犯行均堪認定。
二、核被告丙○○所為，係犯刑法第三百二十條第一項之竊盜罪；被告乙○○係犯同
    法第三百四十九條第一項之收受贓物罪。被告丙○○前因竊盜案件，經本院於八
    十八年五月十一日，以八十七年易字第六○四○號判處有期徒刑九月，後經撤回
    上訴而確定，並於八十九年三月十三日執行完畢，有台灣高等法院被告全國前案
    紀錄表在卷可參，其於有期徒刑執行完畢後，五年內再犯有期徒刑以上之本罪，
    為累犯，應依法加重其刑。爰審酌被告二人均正值壯年，不思以正當途徑獲取財
    物，被告丙○○任意竊取他人財物，而被告乙○○明知該提款卡等財物為贓物而
    仍收受，行為均不足取，惟審酌被告二人於犯後已坦承犯行，犯後態度尚屬良好
    ，且上開失竊之財物，除港幣三百元及美濃農會存款薄外，其餘皆已經被害人領
    回，有上開查（破）獲贓物認領保管單據在卷可稽，所生危害尚屬非鉅等一切情
    狀，分別量處如主文所示之刑，併均諭知易科罰金之標準。
據上論斷，應依刑事訴訟法第二百九十九條第一項前段，刑法第三百二十條第一項、
第三百四十九條第一項、第四十七條、第四十一條第一項前段，罰金罰鍰提高標準條
例第一條前段、第二條，判決如主文。
本案經檢察官甲○○到庭執行職務。
中      華      民      國      九十二      年    十    月    三十一    日
                                  臺灣高雄地方法院刑事第十庭
                                      審判長法  官  孫  啟  強
                                            法  官  楊  智  守
                                            法  官  楊  宗  翰
右正本證明與原本無異。
如不服本判決，應於判決送達後十日內，向本院提出上訴狀。
                                            書記官  陳  怡  真
中      華      民      國      九十二      年    十一  月    四        日
附錄論罪科刑法條：
中華民國刑法第三百二十條第一項
意圖為自己或第三人不法之所有，而竊取他人之動產者，為竊盜罪，處五年以下有期
徒刑、拘役或五百元以下罰金。
中華民國刑法第三百四十九條第一項
收受贓物者，處三年以下有期徒刑、拘役或五百元以下罰金。


司法院資訊處製作；財團法人民間司法改革基金會備份。
